臺灣高等法院民事裁定　　　　　　
110年度非抗字第49號
再 抗告 人  顏守謙
            顏守銓
共同代理人  劉宛甄律師
上列再抗告人因與相對人邱郁婷間票款執行事件，對於中華民國
110年3月11日臺灣臺北地方法院110年度抗字第74號裁定提起再
抗告，本院裁定如下：
    主  文
再抗告駁回。
再抗告費用由再抗告人連帶負擔。
    理  由
一、再抗告意旨：相對人持有伊等簽發、發票日民國109年9月4
    日、未載到期日、面額新臺幣（下同）500萬元、免除作成
    拒絕證書之本票1張（下稱系爭本票），於110年1月4日提示
    未獲付款，據以聲請本票裁定。原法院司法事務官於110年1
    月13日以110年度司票字第869號裁定，就系爭本票金額500
    萬元及自110年1月5日起至清償日止，按年息6%計算之利息
    ，准相對人為強制執行（下稱原處分）。惟相對人並未提示
    系爭本票，欠缺行使追索權之形式要件，原裁定卻維持原處
    分而駁回伊等抗告，適用法規顯有錯誤，爰提起再抗告，聲
    明廢棄原裁定，並駁回相對人之聲請等語。
二、按除有非訟事件法第45條第1、2項之情形外，對於抗告法院
    之裁定再為抗告，僅得以其適用法規顯有錯誤為理由，同法
    第45條第3項定有明文。次按所謂適用法規顯有錯誤，係指
    確定判決所適用之法規顯然不合於法律規定，或與司法院現
    尚有效及大法官之解釋，或消極的不適用法規顯然影響裁判
    者而言（最高法院109年度台再字第6號判決意旨參照）。又
    按執票人向本票發票人行使追索權時，得聲請法院裁定後強
    制執行，票據法第123條定有明文。執票人依票據法第123條
    規定，向本票發票人行使追索權時，聲請法院裁定對發票人
    之財產強制執行者，其性質與非訟事件無殊，法院就本票形
    式上之要件是否具備予審查為已足（最高法院56年台抗字第
    714號判例參照）。
三、查相對人主張持有再抗告人共同簽發系爭本票，經屆期提示
    未獲付款，依票據法第123條規定聲請裁定系爭本票面額500
    萬元及自110年1月5日起至清償日止，按年息6％計算之利息
    許可強制執行等情，並提出系爭本票為證（見原處分卷第7
    頁）。雖再抗告人以相對人迄未為付款之提示云云，惟系爭
    本票既載有「本本票免除作成拒絕證書」等文字，相對人聲
    請本票准許強制執行裁定時，主張提示不獲付款，即為已足
    ，無庸就曾為提示為何證明。抗告人以相對人未為提示云云
    ，既未舉證以實其說，揆諸前開說明，自屬無理由。
四、綜上所述，原裁定認原處分准許相對人聲請系爭本票強制執
    行，並無不合，駁回再抗告人之抗告，並無適用法規顯有錯
    誤之情形，再抗告意旨指摘原裁定不當，聲明廢棄，為無理
    由，應予駁回。
五、據上論結，本件再抗告為無理由，爰裁定如主文。
中　　華　　民　　國　　110 　年　　4 　　月　　30　　日
　　　　　　　　  民事第四庭    
                      審判長法　官  傅中樂
                            法　官  管靜怡　　　
                            法　官  吳燁山　　　
正本係照原本作成。
不得抗告。
中　　華　　民　　國　　110 　年　　4 　　月　　30　　日
　　　　　　　　　　　　　  書記官  莊雅萍